# 求助陈版及各位，关于连续调整的问题

提问人：尘心 时间：2020-02-27 08:05:27
请教陈版大家一个连续调整的问题。 16 年的暂估费用，审计调整：借：费用，贷应付， 17 年前任滚调，借；期初未分配利润，贷应付， 18 年连续滚调，但是今年发现，其实企业在 17 年已经做账了， 17 年审计调整应该为借：期初未分配利润，贷：费用，那么，今年应该怎么调整呢，如果不调整，未分配利润就不平。今年是不是应该不做调整，在所有者权益变动表那里把差额放到前期差错更正那一栏。

回答人：chenyiwei
本年度可以不编制滚调分录，但更正此前错误的滚调导致的以前年度财务报表的错误列报。

提问人：尘心 时间：2020-02-27 08:05:27
谢谢，陈版主的意思是修改上年的报表吗？如果本期调整呢，请问该怎么调整

回答人：chenyiwei
是，建议更正以前年度报表。如果影响金额很小，鉴于对本期已无影响，可以接受不调整。